最　高　行　政　法　院　裁　定
　　　　　　　　　　　　　94年度裁字第00257號
抗　告　人　甲○○
上列抗告人因與相對人高雄市監理處間違反道路交通管理處罰條
例事件，對於中華民國92年7月22日高雄高等行政法院91年度訴
字第1071號裁定提起抗告，本院裁定如下︰
　　主  文
抗告駁回。
抗告訴訟費用由抗告人負擔。
　　理  由
一、按抗告法院認抗告為不合法或無理由者，應為駁回抗告之裁
    定。
二、本件抗告意旨略謂：依行政訴訟法第115條準用民事訴訟法
    第261條第1項及行政訴訟法第111條第1項第1款、第2款、第
    3款、第5款之規定，應許抗告人將訴變更為「訴願決定、原
    處分均撤銷；並請命連帶被告高雄市稅捐稽徵處應就車號YM
    -6242自小客車退還85年7月27日至85年12月31日共5個月之
    牌照稅2,967元，及被告函知連帶被告移送高雄行政執行處
    違法自郵局帳戶中強制執行扣除86年度牌照稅之扣款稅額6,
    189元，以及車號XQ-4292小貨車溢徵82年6月7日至85年全年
    之3年半牌照稅每年1,800元，共計6,300元，總計15,456元
    整，及其按年息百分之5所應複計之利息；並請命被告高雄
    市監理處將車號YM-6242自小客車之註銷日更正為合法吊銷
    日（即85年7月27日），以及車號XQ-4292小貨車之註銷日更
    正為合法吊銷日（即82年7月7日）之裁判；訴訟費用由被告
    負擔。」
三、原裁定以：按「訴狀送達後，原告不得將原訴變更或追加他
    訴。但經被告同意，或行政法院認為適當者，不在此限。」
    行政訴訟法第111條第1項定有明文。又被告有數人時，其訴
    之變更追加須取得被告全部之同意。經查，抗告人於起訴狀
    送達相對人（被告）後，於民國92年6月16日原審準備程序
    中主張略以：「被告高雄市監理處應於車號YM-6242號自小
    客車逾期檢驗滿1個月即86年4月1日為吊扣牌照之登記，竟
    未為之，使其被強制執行繳納牌照稅，故追加聲明略以被告
    及高雄市稅捐稽徵處、法務部行政執行署高雄行政執行處應
    連帶返還相當於86年4月1日起至86年8月31日止，相當於該
    期間之牌照稅款等語。惟查抗告人於上開準備程序僅以言詞
    為訴之追加，且高雄市監理處並不同意抗告人訴之追加，另
    原審認為抗告人此部分追加之訴並無行政訴訟法第111條第3
    項應准追加之情形，並有礙訴訟終結，其追加訴訟並不適當
    ，不應准許。又抗告人經合法通知未於言詞辯論期日到庭，
    嗣於本案言詞辯論終結後，始具狀變更及追加聲明：「1、
    請命連帶被告高雄市稅捐稽徵處應就車號YM-6242號自小客
    車退還85年7月27日至85年12月31日共5個月之牌照稅款2,96
    7元及被告高雄市監理處函知連帶被告高雄市稅捐稽徵處移
    送高雄行政執行處違法自郵局帳戶中強制執行扣除86年度牌
    照稅之扣款稅額6,189元，以及車號XQ-4292號小貨車溢徵82
    年6月7日至85年全年之3年半牌照稅每年1,800共計6,300元
    ，總計15,456元整及其按年息百分之5計算之利息。2、並請
    命被告高雄市監理處將車號YM-6242自小客車之註銷日更正
    為合法吊銷日（即85年7月27日），以及車號XQ-4292號小貨
    車之註銷日更正為合法吊銷日（即82年7月7日）之裁判。」
    惟按訴之變更或追加乃是訴訟進行中以新的訴之要素，代替
    原有的訴之要素，或以新的要素，加入原有的訴之要素而言
    ，故本案訴訟程序已經終結者，即無再就原訴變更或追加他
    訴可言，抗告人於本案言詞辯論終結後始將原訴變更及追加
    ，於法不合，均應予駁回，經核於法並無違背。抗告論旨，
    僅引上開行政訴訟法之規定，對於原判決所適用之法律，持
    不同之法律見解，指摘原判決違誤，求予廢棄，核其抗告難
    認有理由，應予駁回。
四、依行政訴訟法第104條、民事訴訟法第95條、第78條，裁定
    如主文。
中    華    民    國    94    年    2    月    24     日
                  第三庭審判長法  官　廖　政　雄
                              法  官　林　清　祥
                              法  官　鍾　耀　光
                              法  官　姜　仁　脩
                              法  官　胡  國  棟
以  上  正  本  證  明  與  原  本  無  異
中    華    民    國    94    年    2    月    24     日
　　　　　　　　　　　　　　　書記官　蘇　金　全
